【裁判字號】    97,抗,446
【裁判日期】    970509
【裁判案由】    聲請撤銷緩刑
【裁判全文】
臺灣高等法院刑事裁定                   97年度抗字第446號
抗  告  人
即  受刑人  甲○○
上列抗告人因聲請撤銷緩刑案件，不服臺灣板橋地方法院97年度
撤緩字第62號，中華民國97年3月31日裁定（原聲請案號：臺灣
板橋地方法院檢察署97年度執聲字第581號），提起抗告，本院
裁定如下：
    主  文
抗告駁回。
    理  由
一、抗告意旨略以：抗告人即受刑人甲○○因失業致收入全無，
    於繳付96年3、4月份二期款項後，實無力再予繳納，況系爭
    車輛，雖係以抗告人名義購買，實際使用人則為抗告人表弟
    林光華，抗告人不僅自始未享有任何好處，尚須代表弟償還
    車款。又抗告人在緩刑期內及緩刑前，均未故意或過失犯他
    罪，不符合刑法第75條第1項規定撤銷緩刑之要件，且依該
    條立法意旨，撤銷緩刑應只限於「作為犯」，並不含「不作
    為犯」，抗告人無法續繳汽車貸款，屬不作為犯，僅涉及民
    事債務不履行，原裁定與立法意旨背道而馳，恐有違誤云云
    。
二、經查：按「受緩刑之宣告而有違反刑法第74條第2項第1款至
    第8款所定負擔情節重大，足認原宣告之緩刑難收其預期效
    果，而有執行刑罰之必要者，得撤銷其宣告」，刑法第75條
    之1第1項第4款定有明文。抗告人前因詐欺案件，經臺灣臺
    北地方法院以95年度易字第2310號判決處有期徒刑6月，緩
    刑4月，並應自民國（下同）96年3月1日起至99年12月1日止
    分46期，於每月1日向順益汽車股份有限公司（下稱順益汽
    車）給付新台幣（下同）16395元至清償完畢止，並已於96
    年3月26日判決確定之事實，有上開判決書在卷可稽，該判
    決書第5頁併說明違反上述法院所定負擔者，得撤銷緩刑宣
    告。抗告人於緩刑期內，並未依照上開判決意旨履行所附支
    付相當數額之財產予順益汽車之條件，其於96年3月1日、4
    月1日各支付16395元後，自96年5月起，即未再依前揭判決
    所附條件按月給付予順益汽車，此為抗告人所自承，復有順
    益汽車陳報狀可稽，堪認抗告人於受緩刑之宣告後，並未履
    行原判決依刑法第74條第2項第4款所定之負擔，情節重大，
    足認原宣告之緩刑難收其預期效果，原審法院認抗告人有刑
    法第75條之1第1項第4款所規定之情形，依法撤銷其前所受
    緩刑之宣告，揆諸前揭法律之規定，並無違誤。至抗告人所
    執並未違反刑法第75條第1項撤銷緩刑要件云云，然原裁定
    撤銷緩刑宣告之依據係刑法第75條之1第1項第4款，兩者構
    成要件不同，不可等同視之。綜上，本件抗告為無理由，應
    予駁回。
三、據上論結，應依刑事訴訟法第412條，裁定如主文。
中    華    民    國    97    年    5     月    9     日
                  刑事第五庭審判長法  官  吳  敦
                                  法  官  張傳栗
                                  法  官  官有明
以上正本證明與原本無異。
不得再抗告。
                                  書記官  廖素花
中    華    民    國    97    年    5     月    12    日


司法院資訊處製作；財團法人民間司法改革基金會備份。
